【裁判字號】    98,易,561
【裁判日期】    980715
【裁判案由】    竊盜
【裁判全文】
臺灣桃園地方法院刑事判決               98年度易字第561號
公  訴  人  臺灣桃園地方法院檢察署檢察官
被      告  戊○○
上列被告因竊盜案件，經檢察官提起公訴（98年度偵字第11272
號），被告於本院準備程序進行中就被訴事實為有罪之陳述，經
本院告知簡式審判程序意旨，並聽取公訴人、被告之意見後，本
院裁定依簡式審判程序審理，判決如下：
    主  文
戊○○竊盜，處有期徒刑肆月，如易科罰金，以新臺幣壹仟元折
算壹日，扣案之鑰匙壹支沒收。又竊盜，處有期徒刑肆月，如易
科罰金，以新臺幣壹仟元折算壹日，扣案之鑰匙壹支沒收。又攜
帶兇器竊盜，處有期徒刑陸月，如易科罰金，以新臺幣壹仟元折
算壹日，扣案之螺絲起子壹支沒收。應執行有期徒刑壹年，如易
科罰金，以新臺幣壹仟元折算壹日，扣案之鑰匙及螺絲起子各壹
支均沒收。
    事  實
一、戊○○意圖為自己不法所有，基於竊盜之犯意，分別為下列
    行為：
  (一)於民國98年5 月6 日上午6 時許，在桃園縣平鎮市○○路77
    號之壢新醫院停車場，見乙○○所有車牌號碼4923—TW號自
    用小客車停放該處，趁無人注意之際，遂持其所有之自備鑰
    匙1 支竊取前揭車輛，得手後，供己代步之用。
  (二)另於同年月13日晚上，在桃園縣大溪鎮○○路之某處，見已
    懸掛車牌號碼2N—4511號車牌2 面（丁○○所有）之丙○○
    所有車牌號碼5505—MH號自用小客車（車牌號碼5505—MH號
    自用小客車係於98年5 月7 日下午4 時30分許，在桃園縣八
    德市○○路○ 段1285號前，遭某姓名年籍不詳之人竊取，並
    改懸掛失竊之車牌號碼2N—4511號車牌2 面後，停放在桃園
    縣大溪鎮○○路某處），趁無人注意之際，遂持其所有同上
    之自備鑰匙1 支竊取前揭車輛，得手後，供己代步之用。
  (三)復於同年月18日凌晨3 時許，在臺北縣林口鄉○○○路及忠
    孝路口旁，見甲○○所有車牌號碼7B—3043號自用小客車停
    放於該處，遂持其所有客觀上足以為危害人身安全而得作為
    兇器使用之螺絲起子1 支，竊取車牌號碼7B—3043號之車牌
    2 面，得手後，將車牌號碼7B—3043號之車牌2 面懸掛在先
    前所竊得之陳文雄所有前述自用小客車，並將車牌號碼2N—
    45 11 號車牌2 面改懸掛在甲○○所有前開自用小客車，以
    規避警方查緝。嗣於同年月19日凌晨3 時30分許，為警發覺
    懸掛車牌號碼7B—3043車牌之原車牌號碼5505—MH號自用小
    客車停放在桃園縣中明路30號前，呂素珍及簡鴻榮（2 人均
    經臺灣桃園地方法院檢察署檢察官另為不起訴處分）乘坐在
    該車內，依呂素珍、簡鴻榮供述，於同日清晨5 時20分，在
    桃園縣中壢市○○路82號12樓之1 內，查獲劉培良，並扣得
    鑰匙及螺絲起子各1 支，復經警員帶同戊○○前往臺北縣林
    口鄉○○○路及忠孝路口旁，發現車牌號碼7B—3043號自用
    小客車懸掛2N—4511號車牌2 面，始悉上情。
三、案經臺北縣政府警察局新店分局報請臺灣桃園地方法院檢察
    署檢察官偵查起訴。
    理  由
一、按除被告所犯為死刑、無期徒刑、最輕本刑為3 年以上有期
    徒刑之罪或高等法院管轄第一審案件者外，於第一次審判期
    日前之準備程序進行中，被告先就被訴事實為有罪之陳述時
    ，審判長得告知被告簡式審判程序之旨，並聽取當事人、代
    理人、辯護人及輔佐人之意見後，裁定進行簡式審判程序，
    刑事訴訟法第273 條之1 第1 項定有明文。經核本件被告戊○○所犯均係死刑、無期徒刑、最輕本刑為3 年以上有期徒
    刑以外之罪，其於準備程序中就被訴事實為有罪之陳述，經
    法官告知簡式審判程序之旨，並聽取公訴人、被告之意見後
    ，本院爰依首揭規定，裁定由受命法官獨任進行簡式審判程
    序，合先敘明。
二、認定犯罪事實所憑之證據及理由：
  (一)有關犯罪事實一(一)部分，業據被告戊○○迭於警詢、偵查及
    本院審理中坦承：有於上開時、地持扣案之鑰匙竊取乙○○
    所有車牌號碼4923—TW號自用小客車供代步之用等語不諱（
    見98年度偵字第11272 號偵查卷宗第14、126 頁及本院卷第
    13、32頁），並有證人即被害人乙○○於警詢中指訴：伊平
    時將所有車牌號碼4923—TW號之自用小客車停放在壢新醫院
    停車場內，於98年5 月6 日上午要開車上班時，發現該車遭
    竊，隨即向警局報案等情（見98年度偵字第11272 號卷第13
    9 頁），復有鑰匙1 支扣案可憑。
  (二)有關犯罪事實一(二)部分，亦據被告戊○○於警詢、偵查及本
    院審理中坦認：於98年5 月13日晚上，在桃園縣大溪鎮○○
    路上某處，有以扣案之鑰匙竊取5055—MH號自用小客車，又
    竊取該車時，該車就已經懸掛2N—4511號之車牌2 面，並不
    知道5055—MH號車牌在何處及2N—4511號車牌2 面之來源，
    至遭警查獲時，該5055—MH號自用小客車改懸掛7B—3043號
    車牌2 面係伊另外竊取等情明確（見同上偵查卷宗第8 至10
    、125 至126 頁、本院卷第13、32頁），並有證人即被害人
    丙○○於警詢中證述：伊所有車牌號碼5055—MH號之自用小
    客車已於98年5 月7 日在桃園縣八德市○○路○ 段1285號前
    遭竊，而該車車牌並未尋獲等語歷歷（見同上偵查卷宗第26
    頁），且有證人丁○○於警詢中證稱：2N—4511號車牌2 面
    係伊所有無誤，又伊於98年5 月5 日將自用小客車停放在桃
    園市○○市○○路10號前之後，就沒有在使用，並不知道遭
    竊，所以沒有去報案等情（見同上偵查卷宗第30至31頁），
    復有臺北縣政府警察局車輛協尋電腦輸入單、臺北縣政府警
    察局車輛尋獲電腦輸入單、贓物認領保管單、臺北縣政府警
    察局新店分局碧潭所汽車竊盜案照片黏貼紀錄表、臺北縣政
    府警察局新店分局扣押物品目錄表等資料在卷可稽（見同上
    偵查卷宗第38、67、72至76、79至80、141 至142 頁），復
    有鑰匙1 支扣案可佐。
  (三)有關犯罪事實一(三)部分，業據被告戊○○於警詢、偵查及本
    院審理中自白：伊為避免使用懸掛2N—4511號車牌2 面之50
    55—MH號自用小客車遭警查獲，遂於98年5 月18日凌晨3 時
    許，在臺北縣林口鄉○○○路及忠孝路口附近，持扣案螺絲
    起子拆卸7B—3043號車牌2 面，並將竊得之車牌2 面改懸掛
    在5055—MH號自用小客車上，且將2N—4511號車牌2 面改懸
    掛於7B—3043號自用小客車上等情不諱（見同上偵查卷宗第
    8 至10、125 至126 頁及本院卷第13、32頁），並有證人即
    被害人甲○○於警詢中證陳：7B—3043號車牌2 面係伊所有
    無誤，伊並不清楚該車牌遭竊，係經由警方通知才知道，所
    以才沒有報案，又伊所有之自用小客車仍停放在臺北縣林口
    鄉○○○路○段64號對面馬路上等情（見同上偵查卷宗第28
    至29頁），且有贓物認領保管單、臺北縣政府警察局新店分
    局碧潭所汽車竊盜案照片黏貼紀錄表、臺北縣政府警察局新
    店分局扣押物品目錄表等資料在卷可按（見同上偵查卷宗第
    38、47、72至74、77頁），另有螺絲起子1 支扣案可憑。
  (四)綜上所述，足認被告戊○○自白與事實相符，犯行明確，應
    依法論科。
二、按刑法第321 條第1 項第3 款之攜帶兇器竊盜罪，係以行為
    人攜帶兇器竊盜為其加重條件，此所謂兇器，其種類並無限
    制，凡客觀上足對人之生命、身體、安全構成威脅，具有危
    險性之兇器均屬之，且祇須行竊時攜帶此種具有危險性之兇
    器為已足，並不以攜帶之初有行兇之意圖為必要（最高法院
    79年臺上字第5253號判例意旨參照）。查被告戊○○持以犯
    犯罪事實一(三)部分所用之螺絲起子1 支，屬金屬製品，質地
    堅硬，是其客觀上均具有危險性，足以對人之身體、生命、
    安全構成威脅，顯為刑法第321 條第1 項第3 款所指之兇器
    無疑，核其就犯罪事實一(三)部分所為，係犯刑法第321 條第
    1 項第3 款之攜帶兇器竊盜罪，另就犯罪事實一(一)、(二)部分
    所為，均係犯刑法第320 條第1 項之竊盜罪。又其所犯上開
    之罪，犯意各別，行為互殊，應分論併罰之。爰審酌被告戊○○尚值壯年，竟不思以正當手段獲取財物，而運用智慧於
    不當之途，竊取各被害人之車輛目的竟僅為代步之用，而竊
    取被害人之車牌則為規避警方查緝，及被告各次犯罪之手段
    、被害人所受損害，並審酌被告之前科、素行與犯後坦承犯
    行，態度良好等一切情狀，分別量處如主文所示之刑，並定
    其應執行之刑。又查司法院釋字第662 號解釋謂「中華民國
    九十四年二月二日修正公布之刑法第四十一條第二項，關於
    數罪併罰，數宣告刑均得易科罰金，而定應執行刑之刑逾六
    個月者，排除適用第一項得易科罰金之規定部分，與憲法第
    二十三條規定有違，並與本院第三六六號解釋意旨不符，應
    自本解釋公布之日起失其效力」，故對於數罪併罰之數宣告
    刑均得易科罰金，而定其應執行之刑於有期徒刑6 個月者，
    仍得易科罰金，是本院就本件被告戊○○所犯前開各罪既個
    別宣告如主文所示得易科罰金之刑，於就前開各罪刑定其應
    執行之刑時，自亦應諭知其易科罰金之折算標準如主文，附
    此敘明。又扣案之鑰匙1 支及螺絲起子1 支，均為被告戊○○所有，且分別係供犯罪事實一(一)、(二)及(三)所用之物，均經
    被告於本院供承不諱（見本院卷38頁），爰依刑法第38條第
    1 項第2 款規定宣告沒收。
據上論斷，應依刑事訴訟法第273 條之1 第1 項、第299 條第1
項前段，刑法第320 條第1 項、第321 條第1 項第3 款、第51條
第5 款、第41條第1 項前段、第38條第1 項第2 款，刑法施行法
第1 條之1 第1 項、第2 項前段，判決如主文。
本案經檢察官翁偉玲到庭執行職務。
中    華    民    國    98    年    7     月    15    日
                  刑事第七庭    法  官  連雅婷
以上正本證明與原本無異。
如不服本判決應於收受判決後10日內向本院提出上訴書狀，並應
敘述具體理由。其未敘述上訴理由者，應於上訴期間屆滿後20日
內向本院補提理由書(均須按他造當事人之人數附繕本)「切勿逕
送上級法院」。
                                書記官  張尹嫚
中    華    民    國    98    年    7     月    15    日
附錄論罪科刑條文：
中華民國刑法第320條
（普通竊盜罪、竊佔罪）
意圖為自己或第三人不法之所有，而竊取他人之動產者，為竊盜
罪，處5 年以下有期徒刑、拘役或5 百元以下罰金。
意圖為自己或第三人不法之利益，而竊佔他人之不動產者，依前
項之規定處斷。
前二項之未遂犯罰之。
中華民國刑法第321條
（加重竊盜罪）
犯竊盜罪而有左列情形之一者，處6 月以上、5 年以下有期徒刑
：
一、於夜間侵入住宅或有人居住之建築物、船艦或隱匿其內而犯
    之者。
二、毀越門扇、牆垣或其他安全設備而犯之者。
三、攜帶兇器而犯之者。
四、結夥三人以上而犯之者。
五、乘火災、水災或其他災害之際而犯之者。
六、在車站或埠頭而犯之者。
前項之未遂犯罰之。


司法院資訊處製作；財團法人民間司法改革基金會備份。
